【裁判字號】    97,易,1324
【裁判日期】    970529
【裁判案由】    毒品危害防制條例
【裁判全文】
臺灣板橋地方法院刑事判決              97年度易字第1324號
公  訴  人  臺灣板橋地方法院檢察署檢察官
被      告  甲○○
                    現於臺灣台北監獄台北分監
上列被告因違反毒品危害防制條例案件，經檢察官提起公訴（97
年度毒偵字第2092、2405號），本院判決如下：
    主  文
甲○○施用第二級毒品，累犯，處有期徒刑伍月，扣案之甲基安
非他命殘渣袋1 只（量微無法磅砰）沒收銷燬之；又施用第二級
毒品，累犯，處有期徒刑伍月，扣案之甲基安非他命貳包（驗餘
淨重零點貳參陸捌公克）沒收銷燬之。應執行有期徒刑捌月，扣
案之甲基非他命殘渣袋1只（量微無法磅砰）、甲基安非他命貳
包（驗餘淨重零點貳參陸捌公克）沒收銷燬之。
    事  實
一、甲○○前因施用毒品案件，經本院裁定送觀察、勒戒及強制
    戒治後，於民國92年7 月11日強制戒治執行完畢釋放，此次
    施用毒品犯行並經檢察官提起公訴，由本院以91年度易字第
    1178號判決判處有期徒刑6 月確定，並與其先前所犯之竊盜
    、贓物罪等案件定應執行刑有期徒刑1 年6 月，於93年12月
    20日縮刑期滿執行完畢。詎其仍不知戒除毒癮，復基於施用
    第二級毒品甲基安非他命之犯意，先於97年2 月14日下午2
    時許，在臺北縣三重市○○路附近之公園，以將甲基安非他
    命放置於玻璃球內燃燒後吸食其煙霧之方式，施用甲基安非
    他命1 次，再於97年2 月20日上午10時許，在其臺北市○○
    區○○路552 號4 樓住處，以同一方式，施用甲基安非他命
    1 次。嗣先於97年2 月14日晚上9 時許，在臺北縣三重市○
    ○路200 號前，為警查獲，並扣得第一級毒品海洛因6 包（
    淨重0.6 公克，涉嫌持有第一級毒品海洛因部分，另案由檢
    察官偵辦中）、第二級毒品甲基安非他命殘渣袋1 只（量微
    無法磅砰）；再於96年2 月20日晚上11時20分許，在其上址
    住處，為警查獲，並扣得甲基安非他命2 包（淨重0.2370公
    克，取樣0.0002公克鑑定，餘重0.2368公克）。
二、案經臺北市政府警察局中山分局、臺北縣政府警察局三重分
    局報告臺灣板橋地方法院檢察署檢察官偵查起訴。
    理  由
甲、程序方面：
    本件被告所犯者非為死刑、無期徒刑、最輕本刑為3 年以上
    有期徒刑之罪或高等法院管轄第一審案件，其於本院準備程
    序中，就被訴事實為有罪之陳述，經本院告知其簡式審判程
    序之旨，並聽取公訴人、被告之意見後，本院依刑事訴訟法
    第273 條之1 第1 項之規定，裁定以簡式審判程序進行審理
    ，先予敘明。
乙、實體方面：
一、上揭犯罪事實，業據被告甲○○於警詢、偵查及本院審理中
    坦承不諱，並有甲基安非他命殘渣袋1 只、甲基安非他命2
    包扣案可稽，且被告兩次為警查獲後所採集之尿液，經送檢
    驗結果，均呈甲基安非他命陽性反應，有臺灣尖端先進生技
    醫藥股份有限公司2008/02/29實驗室檢體編號AC30573 號濫
    用藥物檢驗報告及臺灣檢驗科技股份有限公司2008/03/06報
    告編號CH/2008/20394 號濫用藥物尿液檢驗報告各1 紙在卷
    可憑，又上開甲基安非他命殘渣袋1 只、甲基安非他命2 包
    經檢驗結果，均檢出有甲基安非他命成分，亦有臺北市政府
    警察局中山分局97年2 月14日查獲涉嫌毒品危害防制條例毒
    品初步鑑驗報告書及交通部民用航空局航空醫務中心97年3
    月13日航藥鑑字第0971463 號鑑定書各1 紙在卷可考，足見
    被告之自白與事實相符，是本件事證證已甚明確，被告犯行
    堪以認定，應依法論科。
二、核被告先後兩次所為，均係犯毒品危害防制條例第10條第2
    項之施用第二級毒品罪。其施用前非法持有毒品之低度行為
    ，為其施用毒品之高度行為所吸收，不另論罪。又被告先後
    兩次施用第二級毒品犯行，於時間上可明確區分，犯意係屬
    各別，應予分論併罰。再被告有事實欄所載論罪科刑及執行
    完畢之情形，有臺灣高等法院被告前案紀錄表可查，其於5
    年內再故意犯有期徒刑以上之本罪，為累犯，應依刑法第47
    條第1 項規定加重其刑。爰審酌被告前曾施用毒品，經強制
    戒治完畢，竟一再施用毒品，顯見其不思悔改，自制力亦顯
    不佳，惟兼酌以被告於犯後已坦承犯行態度尚稱良好，而其
    施用毒品行為於本質上係屬自我戕害行為，反社會性之程度
    應屬較低等一切情狀，分別量處如主文所示之刑，並定其應
    執行之刑，以資懲儆。扣案之甲基安非他命殘渣袋1 只（量
    微無法磅砰）、甲基安非他命2 包（淨重0.2370公克，取樣
    0.0002公克鑑定，餘重0.2368公克），為當場查獲之第二級
    毒品，應依毒品危害防制條例第18條第1 項前段規定，宣告
    沒收銷燬之。
據上論斷，應依刑事訴訟法第273 條之1 第1 項、第299 條第1
項前段，毒品危害防制條例第10條第2 項、第18條第1 項前段，
刑法第11條前段、第47條第1 項、第51條第5 款、第41條第1 項
前段，判決如主文。
本案經檢察官黃佳權到庭執行職務。
中    華    民    國    97    年    5     月    29    日
                  刑事第六庭    法  官  高文淵
以上正本證明與原本無異
如不服本判決，應於判決送達後十日內敘明上訴理由，向本院提
出上訴狀（應附繕本）。
                                書記官  林進煌
中    華    民    國    97    年    5     月    29    日
附錄本案論罪科刑法條全文：
毒品危害防制條例第10條
施用第一級毒品者，處6 月以上5 年以下有期徒刑。
施用第二級毒品者，處3 年以下有期徒刑。


司法院資訊處製作；財團法人民間司法改革基金會備份。
